臺灣臺南地方法院刑事裁定
111年度聲字第1076號
聲  請  人  林志朋
即  被  告          


選任辯護人  鄭猷耀律師
(法扶律師)  吳鎧任律師        
上列聲請人即被告因竊盜案件（111年度易字第552號），聲請本
院法官迴避，本院裁定如下：
    主  文
聲請駁回。
    理  由
一、聲請意旨略以：貴院馨股法官審理聲請人即被告林志朋（下
    稱聲請人）所涉竊盜案件，於民國111年6月22日開庭時，對
    聲請人涉犯竊盜一事，心證偏頗，不斷以言詞表示聲請人確
    有涉犯竊盜罪嫌，一直問聲請人為何要去動攝影機，未審先
    判，對聲請人有偏見，難認馨股法官得公正審理，爰依刑事
    訴訟法第18條規定聲請馨股法官迴避等語。
二、按「當事人遇有下列情形之一者，得聲請法官迴避：一、法
    官有前條情形而不自行迴避者。二、法官有前條以外情形，
    足認其執行職務有偏頗之虞者」，刑事訴訟法第18條定有明
    文。又刑事訴訟法第18條第2款所稱「足認其執行職務有偏
    頗之虞者」，係指法官與訴訟關係人具有故舊、恩怨等關係
    ，其審判恐有不公平而言，一般係以通常的人所具有的客觀
    、合理觀點，對於該承審法官是否能為公平的裁判，足以產
    生懷疑，作為判斷標準，而非僅依當事人片面、主觀作判斷
    ，具體而言，若僅以己意揣測，或對法官訊問方式不滿，尚
    不得據為聲請迴避的理由；至於訴訟上的指揮，乃專屬於法
    院的職權，當事人的主張、聲請，祇供法院判斷參考，不生
    法院不採納其主張或否准其聲請，即謂有偏頗之虞，並進而
    以此憑為聲請法官迴避的依據，最高法院107年度台抗字第8
    7號著有裁定可資參照。經查：
　㈠被告因竊盜案件，經臺灣臺南地方檢察署檢察官提起公訴，
    由本院以111年度易字第552號刑事案（下稱本案）審理，業
    經本院調閱卷宗無誤。
　㈡本案承審之馨股法官，就本案並無刑事訴訟法第17條所列應
    自行迴避之事由存在，無從依同法第18條第1款規定聲請迴
    避；又馨股法官於111年6月22日之審判中，就起訴書所指被
    告涉嫌竊盜之事實，詢問被告係為承認或否認，以確認被告
    之答辯要旨，並由該日勘驗之本案起訴所指原本裝設於臺南
    市○區○○路00號公共空間而遭被告竊取之監視器所攝畫面，
    出現拍攝中之監視器，有遭被告調整鏡頭、變換角度、搖晃
    及最終畫面遮避等景象，馨股法官遂就被告是否有移動或關
    閉該監視器，以及何以要用手接觸該監視器等事項對被告進
    行訊問，藉以探知上開景象出現之原由及被告前揭舉動之真
    意，均核屬進行審判及為求發見真實以資正確判斷之合理必
    要之訊問，並非無憑無據或出於對被告存有偏見、厭惡而為
    ，自無從因聲請人對馨股法官之訊問內容有所不滿，即足以
    推認馨股法官於執行職務時，業有符合刑事訴訟法第18條第
    2款所指之偏頗之虞，而得據為聲請迴避之事由。從而，本
    件聲請難認有理，應予駁回。
三、依刑事訴訟法第21條第1項、第220條，裁定如主文。
中　　華　　民　　國　　111 　年　　7 　　月　　22　　日
                  刑事第十三庭審判長法　官　鄭彩鳳
                                    法　官　王惠芬
                                    法　官　陳威龍
以上正本證明與原本無異。
如不服本裁定，應於收受送達後5日內向本院提出抗告狀。（應
附繕本）
　　　　　　　　　　　　　　　　　　書記官  楊琄琄
中　　華　　民　　國　　111 　年　　7 　　月　　22　　日